【裁判字號】    95,上訴,749
【裁判日期】    950613
【裁判案由】    違反毒品危害防制條例
【裁判全文】
臺灣高等法院高雄分院刑事判決         95年度上訴字第749號
上  訴  人
即  被  告  甲○○
上列上訴人因違反毒品危害防制條例案件，不服臺灣屏東地方法
院94年度訴字第813 號中華民國95年3 月30日第一審判決（起訴
案號：臺灣屏東地方法院檢察署94年度毒偵字第1679號、第1846
號），提起上訴，本院依簡式審判程序判決如下：
    主  文
上訴駁回。
    事  實
一、甲○○於民國90年間，因施用毒品案件，經臺灣台北地方法
    院裁定送觀察、勒戒後，於90年9 月2 日執行完畢而釋放（
    原判決漏未記載），並由該院以90年度易緝字第135 號判決
    免刑確定；復於92年間，因施用毒品案件，經臺灣屏東地方
    法院裁定送觀察、勒戒及強制戒治，嗣因毒品危害防制條例
    修正並於93年1 月9 日施行，而於同日釋放出所。詎甲○○
    仍不知戒除毒癮，於上開觀察、勒戒執行完畢釋放後5 年內
    ，基於施用第一級毒品海洛因之概括犯意，自94年5 月20日
    起至同年7 月12日10時許止（不含公權力拘束時間），在屏
    東縣潮州鎮重義巷36號住處房間內，以將第一級毒品海洛因
    摻水置入注射針筒內，再注射於手臂血管方式，連續施用海
    洛因多次（平均約1 至2 天施用1 次）；另基於施用第二級
    毒品甲基安非他命之概括犯意，自94年5 月20日起至同年6
    月24日止，亦在上開處所，將甲基安非他命置鍚箔紙上，以
    打火機燒烤吸食煙氣之方式，連續施用甲基安非他命多次（
    平均約每星期施用1 次）。嗣先後於(一)94年6 月26日11時40
    分許，在上開住處為警查獲，並扣得其所有之海洛因1 包（
    淨重0.12公克、空包裝重0.24公克）、殘留海洛因之注射針
    筒4 支；(二)同年7 月12日22時40分許，在屏東縣內埔鄉○○
    村○○路39之1 號後方為警查獲，並扣得其所有之海洛因1
    包（淨重0.01公克，空包裝重0.15公克）、殘留海洛因之塑
    膠藥鏟1 支，及其所有預備供施用海洛因用之注射針筒1 支
    。
二、案經屏東縣警察局內埔分局、潮州分局報告臺灣屏東地方法
    院檢察署檢察官偵查起訴。
    理  由
一、上開犯罪事實，業據上訴人即被告於原審及本院審理時坦承
    不諱，又被告先後2 次被警查獲所採取尿液，經送驗結果，
    其第1 次之尿液，呈嗎啡、甲基安非他命性陽性反應；第2
    次尿液呈嗎啡陽性反應、甲基安非他命陰性反應，有台灣檢
    驗科技股份有限公司94年7 月8 日編號KＺ000000000000號檢
    驗報告、94年8 月8 日編號KＺ000000000000號檢驗報告可資
    證明（毒偵1679號卷第19頁、毒偵1846號卷第21頁）；又前
    開扣案之白色粉末2 包，經送驗結果，檢出含有海洛因成分
    ，有法務部調查局調科壹字第240003784 號、第000000000
    號鑑定通知書可證（一審卷第34頁、第116 頁）；再者被告
    於上開第一次查扣之注射針筒4 支及第二次查扣之塑膠藥鏟
    1 支，經送驗後，均檢出殘留海洛因成分，亦有高雄醫學大
    學附設中和紀念醫院94年9 月13日編號9409－82、9409－83
    、9409－84、9409－85、9409－87號檢驗報告5 紙可憑（一
    審卷第30至33頁、第42頁）；足認被告之自白與事實相符。
    又被告於90年間，因施用毒品案件，經臺灣台北地方法院裁
    定送觀察、勒戒後，於90年9 月2 日執行完畢而釋放，並由
    該院以90年度易緝字第135 號判決免刑確定之事實，有臺灣
    高等法院被告前案紀錄表在卷可佐，是被告於觀察、勒戒執
    行完畢釋放後5 年內，再有施用第一、二級毒品海洛因、甲
    基安非他命犯行，依毒品危害防制條例第23條第2 項規定，
    應予論罪科刑。
二、查海洛因、甲基安非他命，分別屬毒品危害防制條例第2 條
    第2 項第1 、2 款所規定之第一、二級毒品。核被告所為，
    係犯毒品危害防制條例第10條第1 項之施用第一級毒品罪及
    同條第2 項之施用第二毒品罪。被告為施用而分別持有第一
    、二級毒品海洛因、甲基安非他命，其持有之低度行為均為
    施用之高度行為吸收，均不另論罪。被告多次施用第一、二
    級毒品之犯行，時間緊接、手法相同，各觸犯構成要件相同
    之罪名，顯係各基於概括犯意為之，均為連續犯，各依刑法
    第56條之規定以一罪論，並加重其刑。被告所犯上開二罪，
    犯意各別，行為互異，應分論併罰。被告前因施用毒品案件
    ，經原審法院以92年度訴字第381 號判決分別判處8 月及6
    月，定執行刑1 年確定，於93年12月31日執行完畢，有上開
    被告前案紀錄表可參，其受有期徒刑執行完畢後5 年以內，
    再犯本件最重本刑為有期徒刑以上之上開2 罪，均為累犯，
    均應依刑法第47條之規定，加重其刑，並均依刑法第70條規
    定遞加重之。
三、原審以被告罪證明確，而為論罪科刑，及適用毒品危害防制
    條例第10條第1 項、第2 項、第18條第1 項前段，刑法第11
    條、第56條、第51條第5 款、第47條、第38條第1 項第2 款
    規定，並審酌被告有多次施用毒品犯行，有上開被告前案紀
    錄表可按，竟再為本案犯行，足見其不思悔改，自制力亦顯
    不佳；惟考量被告於審理時能坦承犯行，犯後態度良好，而
    其施用毒品行為於本質上係屬自我戕害行為，並未對社會造
    成直接而過鉅之損害，反社會性之程度應屬較低等一切情狀
    ，就施用第一級毒品部分，量處有期徒刑1 年2 月，施用第
    二級毒品部分，量處有期徒刑7 月，並定應執行刑為有期徒
    刑1 年8 月；及敘明扣案之海洛因2 包（1 包淨重0.12公克
    ，空包裝重0.24公克；另1 包淨重0.01公克，空包裝重0.15
    公克），其包裝與其上海洛因無從析離，殘留海洛因之注射
    針筒4 支及塑膠藥鏟1 支，因與品海洛因不能析離，均應依
    毒品危害防制例第18條第1 項規定，沒收銷燬之；另扣案注
    射針筒1 支，為被告所有且預備供施用海洛因用，業據被告
    於審理時陳述明確，應依刑法第38條第1 項第2 款規定沒收
    之，經核其認事用法均無不當，量刑亦屬適當，被告上訴意
    旨認原判決量刑過重，為無理由，應予駁回。
據上論斷，應依刑事訴訟法第273 條之1 第1 項、第368 條，判
決如主文。
本案經檢察官陳建年到庭執行職務。
中    華    民    國    95    年    6     月    13    日
                  刑事第三庭    審判長法  官  周賢銳
                                      法  官  謝宏宗
                                      法  官  黃仁松
以上正本證明與原本無異。
施用第二級毒品部分不得上訴。
施用第一級毒品部分如不服本判決應於收受本判決後10日內向本
院提出上訴書狀，其未敘述上訴理由者，並得於提起上訴後10日
內向本院補提理由書狀（均須按他造當事人之人數附繕本）「切
勿逕送上級法院」。
中    華    民    國    95    年    6     月    13    日
                                      書記官  馬蕙梅
附錄本件判決論罪科刑法條：
毒品危害防制條例第10條：
施用第一級毒品者，處 6 月以上 5 年以下有期徒刑。
施用第二級毒品者，處 3 年以下有期徒刑。


司法院資訊處製作；財團法人民間司法改革基金會備份。
